臺灣臺南地方法院刑事判決　　　　　　　95年度易字第1490號
公　訴　人　臺灣臺南地方法院檢察署檢察官
被　　　告　丁○○
被　　　告　乙○○
　　　　　　　　　　（現另案於臺灣泰源技能訓練所執行中）
上列被告等因竊盜案件，經檢察官提起公訴（94年度偵字第
14844號），本院判決如下：
    主  文
丁○○、乙○○犯結夥竊盜罪，均累犯，丁○○處有期徒刑壹年
陸月，乙○○處有期徒刑壹年貳月。
    事  實
一、丁○○前因違反毒品危害防制條例，經本院判處有期徒刑五
    月確定，於民國九十一年十二月十七日執行完畢。乙○○前
    因竊盜罪，經本院判處有期徒刑三月確定，於九十三年十月
    二十六日縮刑期滿，詎均不知悔改，復與甲○○（業經本院
    民事庭宣告禁治產，故另行審結）、陳永泰（已死亡另由檢
    察官為不起訴處分）及另一不詳姓名男子，共同基於意圖為
    自己不法所有之犯意聯絡，於九十四年四月十六日十時許，
    先至臺南縣新市鄉○○段地號九四一之七號土地，由乙○○
    負責向不知情之「進順商行」老闆娘楊霈茹佯稱有批報廢制
    水閥要販售，須租用大貨車載運云云，楊霈茹乃指派不知情
    之司機廖聰玄、助手黃慶輝駕駛車牌號碼666-GV營業大貨車
    ，並在同車之丁○○引導下，隨同甲○○所駕駛內搭載乙○○、陳永泰之車牌號碼2461- FF紅色自小客車，前往臺南縣
    新化鎮○○路一百七十二巷前一百公尺由陳友一開設之材料
    堆置場，乘陳友一不在現場，由該名不詳姓名之男子負責在
    附近把風，並由甲○○負責指揮司機吊取陳友一所有之制水
    閥約八千四百七十公斤（市價約新臺幣四十五萬元）而竊盜
    得手，之後再由乙○○出面變賣予楊霈茹，得款五萬七千六
    百元。嗣經警據報循線於「進順商行」查獲。
二、案經臺南縣警察局新化分局報告臺灣臺南地方法院檢察署檢
    察官偵查起訴。
    理  由
一、訊據被告乙○○對於上開犯罪事實，皆已坦認屬實，被告丁○○固坦承與廖聰玄及黃慶輝共乘車牌號碼666-GV營業大貨
    車，隨同甲○○、乙○○及陳永泰等人共同前往陳友一開設
    之材料堆置場，惟矢口否認與乙○○等人有竊盜之犯意聯絡
    及行為分擔，辯稱：我並不知道他們要前往竊取制水閥，當
    天我至陳永泰住處一起吸食安非他命，後來陳永泰接獲甲○○來電，便告訴我要去幫朋友載東西，且詢問我是否要一起
    去，我因此隨同前往「進順商行」。我會乘坐666-GV號營業
    大貨車，是因陳永泰表示他要注射毒品，要求我去搭乘的，
    我在車上並未指引路線，因為甲○○所駕駛之自小客車在前
    方，所以根本無須我帶路。到達現場後，我只在外面等候，
    事後亦未分得任何金錢或利益云云。經查：
  (一)被害人陳友一所有放置於臺南縣化鎮○○路一百七十二巷三
    十一號前一百公尺材料堆置場之制水閥，於九十四年四月十
    七日七時許發現遭竊約八至九噸，市價約值四十五萬元等情
    ，業據陳友一於警局指訴綦詳。另被告乙○○於九十四年四
    月十六日十時許，向楊霈茹租用營業大貨車及洽談販賣廢鐵
    之價格，經楊霈茹指派司機廖聰玄駕駛666-GV大貨車隨同前
    往載運，同日十二時許，乙○○所租用之大貨車即載回約八
    公噸制水閥，賣價五萬七千六百元全部交由乙○○收執等情
    ，則據證人楊霈茹於警局指訴無訛。再者證人廖聰玄及黃慶
    輝於警局亦證述於上開時間，受老闆指派駕駛666-GV大貨車
    ，車上搭載丁○○，另有四名男子駕駛另一部紅色自小客車
    ，共同前往新化載運制水閥等語明確。此外，復有九十四年
    四月十六日十時五十分許，在臺南縣新化鎮○○路一百二十
    七巷內路口監視器攝得前述紅色自小客車及營業大貨車經過
    該處之翻拍照片七張，及被告乙○○將竊得而來之贓物販賣
    予「進順商行」之收據一紙附卷可稽。被告乙○○自白核與
    事實相符。
  (二)被告丁○○雖否認基於竊盜之意而共同前往現場，惟被告丁○○在由「進順商行」至案發現場途中，曾一度指引司機廖
    聰玄應如何前往等情，業據證人廖聰玄到庭證述：「（請庭
    上提示九十四年度偵字第一四八四四號偵查卷第五十八頁，
    當時你說丁○○坐在你車上最右邊，是否如此？）是的」、
    「（當時檢察官問你丁○○為何會坐在你車上，你回答他本
    來要帶路，是否如此？）是的」、「（你怎麼會知道丁○○
    要帶路？）當時丁○○表示他知道路，他要帶路，因為我不
    知道路」、「（當時我坐在車上，有無帶路？）當時是坐在
    我車上的人（按此指被告丁○○）跟我說路要怎麼走，紅色
    轎車先去加油，後來紅色轎車（按此指甲○○駕駛之自小客
    車）在國道八號才追過我們，開到我們前面」、「（紅色轎
    車在國道八號追上你們後，是否是由紅色轎車帶路？）是的
    」等語屬實。另證人黃慶輝亦到庭證述：「（當時是否是丁○○指示你如何開車到達現場的？）是的，我事先不知道地
    點，是在車上依照丁○○指示開車到達現場的」、「（當時
    前面有無一台車在帶路？）當時有一台紅色轎車開在前面，
    但是坐在車上的人有說是在新化，要怎麼走」等語明確。
  (三)再依被告丁○○於偵查中所述：「（如何到堆置場？）堆置
    場工人開藍色廂型車在前，我坐在進順商行大貨車，陳永泰
    及甲○○、彰仔（按此指乙○○）及另一名我不知姓名者坐
    在紅色自小客車，三輛車一起前往」等語，顯見被告丁○○
    主觀認知中尚有一名堆置場員工開藍色廂型車在前引導。然
    被告等人到達案發現場後，自始至終並無堆置場員工現身，
    此節業經同案被告乙○○到庭證述：「（當天在吊制水閥現
    場有無其他你不認識的人在現場？）沒有」、「（在場人有
    幾位？）司機、工人、我、甲○○、陳永泰、丁○○，現場
    附近有一台車，甲○○一直用手機跟該台車上的人聯絡訊息
    」等語明確，另證人廖聰玄於偵查中亦證述：未看到工寮裡
    有人來接應等語。則以被告等人於搬運過程中，均無人代表
    堆置場出面接應，且同行之甲○○到達現場後，又不斷以電
    話與在附近車上之男子聯繫，而該名男子見甲○○等人前來
    ，亦無意前來會合，僅以手機互通訊息，被告丁○○對此種
    種不合常理跡象竟視若無睹，足見已知悉內情。
  (三)至於被告丁○○雖堅稱：到達堆置場後是由帶路之翁崑崙開
    啟大門讓我們進入的云云，惟被告丁○○此一供述與前述乙○○、廖聰玄等人所述不符，已難令人憑信。退步言之，縱
    如共犯陳永泰於警局所述：「（於666-GV號營大貨車進入搭
    載制水閥時有何人到達現場？）有一個駕駛老舊九人座小客
    車之男子到達現場，郭明裕（按此應為甲○○）前往與其談
    話，待該名男子離去後，郭明裕（應為甲○○）前往我們所
    乘坐之2461-FF自小客車告訴我們這個人就是看顧該材料堆
    置場之員工，且要我們動作快一點」等語，顯見倘曾經有所
    謂堆置場員工出現，時間亦甚為短暫，以致司機廖聰玄及共
    同被告乙○○未發覺。被告丁○○見該名員工非但未繼續留
    在現場陪同，且共同被告甲○○又要求大家動作須快一點，
    處此情況下，仍絲毫未起疑心，益證被告丁○○對此行目的
    在竊盜，並非全然不知。
  (四)末由被告丁○○雖一再聲稱係在陳永泰家中施打毒品後，因
    陳永泰接獲電話，始前往幫忙朋友搬東西，同行中僅認識陳
    永泰云云。惟依共犯陳永泰於警局中所述：「（丁○○於筆
    錄中供稱甲○○是你所認識之朋友，且他並不認識甲○○，
    是否實在？）不實在，因當日丁○○就是用車號2461-FF自
    小客車搭載甲○○、乙○○及綽號『順仔』等人至資源回收
    場等我的」等語，及乙○○於審理中證述：甲○○與丁○○
    先開車至我家載我，再共同前往「進順商行」，陳永泰則自
    行騎機車至「進順商行」等情，顯與被告丁○○所稱不符。
    被告丁○○刻意隱瞞與同案被告甲○○共同前往「進順商行
    」，足見被告丁○○所辯俱為飾卸之詞，委不足採。本案事
    證明確，被告二人犯行洵堪認定。
二、核被告二人所為，均係犯刑法第三百二十一條第一項第四款
    結夥三人以上竊盜罪。被告二人行為後，於九十四年一月七
    日修正，同年二月二日公布之刑法，已於九十五年七月一日
    施行，而被告丁○○前因違反毒品危害防制條例，經本院判
    處有期徒刑五月確定，於九十一年十二月十七日執行完畢；
    乙○○前因竊盜罪，經本院判處有期徒刑三月確定，於九十
    三年十月二十六日縮刑期滿，均有被告二人前案紀錄表一紙
    附卷可稽，其二人於五年以內再故意犯有期徒刑以上之罪，
    不論依修正前刑法第四十七條，或修正後刑法第四十七條第
    一項規定，均構成累犯，對被告等而言並無有利或不利之情
    形，自不生新舊法比較之問題，均應逕依修正前刑法第四十
    七條，論以累犯，並加重其刑。爰審酌被告乙○○有違反肅
    清煙毒條例、毒品危害防制條例及竊盜等多項前科，素行不
    佳，且被告二人正值年盛力壯，不思以正途取財，反欲不勞
    而獲，及所竊得財物市價高達四十五萬元，被害人損失慘重
    ，被告等迄未又為任何賠償，被告丁○○犯後猶飾詞狡辯，
    未見悔意，被告乙○○尚知坦認犯行，態度良好等一切情狀
    ，分別量處如主文所示之刑。
三、被告乙○○雖另於九十四年六月間持兇器竊取車牌二面，又
    於九十四年七月四日竊取一自小貨車，經本院於九十四年十
    月六日以九十四年易字第六四九號判處有期徒刑十月，同年
    十月二十四日確定。然依被告乙○○於準備程序中供稱：因
    車禍導到腳受傷疼痛，故起意偷車，而偷車牌則是要掛在所
    偷贓車上，腳痛時間起始於九十四年四月十六日以後等語，
    顯見被告乙○○係在本案竊盜犯行後，因偶然發生車禍致腳
    受傷，始起意竊盜，並非在為本案犯行時，即有再次行竊之
    概括犯意，是本案自不受前案判決效力所及，附此敘明。
據上論斷，應依刑事訴訟法第二百九十九條第一項前段、刑法第
二條第一項、第二十八條、第三百二十一條第一項第四款、修正
前第四十七條，判決如主文。
本案經檢察官丙○○到庭執行職務
中　　華　　民　　國　　96　　年　　5 　　月　　 4　　 日
  　　　　刑事第三庭    審判長法　官  鄧希賢
　                            法  官  張銘晃
                              法  官  包梅真
以上正本證明與原本無異。
如不服本判決，應於收受送達後10日內向本院提出上訴書狀。
　　　　　　　　　　　　　　　書記官  李淑秋
中　　華　　民　　國　　96　　年　　5 　　月　　7 　　日
附錄本案論罪科刑法條全文
中華民國刑法第321條：
（加重竊盜罪）
犯竊盜罪而有左列情形之一者，處6月以上、5年以下有期徒刑：
一  於夜間侵入住宅或有人居住之建築物、船艦或隱匿其內而犯
　　之者。
二  毀越門扇、牆垣或其他安全設備而犯之者。
三  攜帶兇器而犯之者。
四  結夥三人以上而犯之者。
五  乘火災、水災或其他災害之際而犯之者。
六  在車站或埠頭而犯之者。
前項之未遂犯罰之。
